臺灣士林地方法院交通事件裁定　　　　 94年度交聲字第184號
原處分機關　交通部公路總局台北區監理所基隆監理站
異 議人 即　甲○○
受 處分 人
上列受處分人因違反道路交通管理處罰條例案件，對於交通部公
路總局台北區監理所基隆監理站民國94年2 月25日基監字第裁42
-Q00000000號裁決聲明異議（原舉發案號：宜蘭縣警察局舉發違
反道路交通管理事件通知單宜警交字第Q00000000 號），本院裁
定如下：
    主  文
異議駁回。
    理  由
一、按汽車駕駛人在設有禁止超車標誌、標線處所、地段超車者
    ，處新臺幣（下同）1,200 元以上2,400 元以下罰鍰，道路
    交通管理處罰條例第47條第2 款定有明文。次按汽車駕駛人
    駕駛汽車違反道路交通管理處罰條例第47條第2 款規定者，
    除應依該條所規定之罰鍰處罰外，並予記違規點數1 點，道
    路交通管理處罰條例第63條第1 項第1 款亦有明文。
二、原處分意旨略以：本件異議人即受處分人甲○○於民國94年
    1 月7 日上午9 時40分許，駕駛車牌號碼2180-DR 號自小客
    車行經設有禁止超車標線路段之臺二線122 公里處，竟踰越
    雙黃線超車，適為在該路段執勤之宜蘭縣警察局交通隊員警
    陳章士以異議人駕駛上開自小客車有違反道路交通管理處罰
    條例第47條第2 款規定之行為掣單舉發，裁處罰鍰1,200 元
    ，並記違規點數1 點。
三、聲明異議意旨略以：異議人並無在設有雙黃線路段超車之違
    規事實，伊懷疑舉發員警只是因業績要求，所以亂開罰單，
    且舉發員警並未能提出違規照片以證明異議人確有違規事實
    ，異議人實難甘服，爰依法聲明異議云云。
四、經查：
  (一)異議人駕駛上開車號自小客車有於上述時間、地點在設有禁
    止超車標線路段超車之事實，業據證人即舉發本件違規之員
    警陳章士於本院調查時，以具結擔保其供述之真實性並在負
    擔偽證罪之心理處罰狀態下證稱：「（對於當時舉發情形是
    否還清楚？）清楚。（經過如何？）當時我們站在臺二線
    122 公里處，取締雙黃線違規超車，因為我們發現從116 公
    里到122 號公里路段去年度已經發生10幾件A1類的重大事故
    ，我們局長說該路段必須要加強取締過磅、超速及違規超車
    。而當日我們發現受處分人的車子是在橋上的下坡路段有雙
    黃線違規超車的行為，我們就立即以相機拍照，並當場攔停
    告發。（你照相的地點距受處分人超車地點多遠？）大約20
    0 公尺。（你目視的距離是否已看到受處分人的違規超越雙
    黃線的行為？）可以。（為何還需要照相舉證？）因為現在
    的民眾要求員警舉證，所以局長裁示說針對違規行為要有照
    片舉證。（你所使用的相機是否可以當場顯示照片？）不行
    。（攔下受處分人時是否有告訴他有照相取締？）有，有告
    訴受處分人。（你今日所庭呈的照片2 至7 各代表何意義？
    ）是我事後到違規地點所拍攝的。（你今日庭呈的照片8、9
    各代表何意義？）是舉發當日受處分人被我們攔停下來之後
    所拍攝的照片，照片8 、9 右上角穿反光背心是我們取締的
    員警，有穿外套的是受處分人的友人。（你今日所庭呈的照
    片10、11各代表何意義？）是當日我用長鏡頭攝取受處分人
    違規的情形。（你今日所庭呈的照片8 、9 、10、11右下角
    的7 9 ：43及9 ：44各代表何意義？）7 代表日期，9 ：43
    及、9 ：44是代表時間。（在受處分人的車輛攔停前有無發
    現其他的白色車輛有跨越雙黃線的行為？）沒有發現其他白
    色車輛（以上見本院94年4 月8 日訊問筆錄）。證人陳章士
    乃為原處分機關認定異議人有上開違規行為之舉發員警，其
    到庭在本院以言詞供述本件待證事實，即受處分人有上開違
    規事實，由證人上開證詞以觀，已足使本院得有原處分機關
    所認定異議人有於上揭時地行駛於道路時，在設有禁止超車
    標線處所超車之事實屬實之確信；且於本件卷存證據資料內
    並無任何足以證明證人因與受處分人前有怨隙，設詞誣陷而
    為虛偽陳述之證據，亦無有足以令人顯信證人證述為不可採
    之品性證據或前科證據存在，本院自不得僅以證人為本件開
    單告發受處分人之員警而全盤抹煞其所具有之原證人資格，
    其證言應堪採信。
  (二)雖自證人於本院訊問時所提出之照片10、11（即舉發照片）
    中難以辨別違規白色車輛之車牌號碼，然自照片9 （即異議
    人所駕駛車牌號碼2180─DR自小客車為舉發員警攔停後所拍
    攝之照片）中可看出：上述3 張照片均係同日拍攝，照片
    9 與照片10、11拍攝時間僅相距1 分鐘。自舉發照片10、
    11中僅見與違規白色車輛同向之小貨車及對向遊覽車，可知
    當日車流量並不大，在短短1 分鐘內除了上述三部車輛以外
    ，應無其他車輛經過。本件員警為照相取證後隨即將異議
    人之車輛攔停，且照片時間僅相隔1 分鐘，舉發員警應無誤
    判之可能性，尚難僅因異議人所稱該照片10、11中未照出車
    牌號碼而認無前述違規事實。從而，原處分機關認定上開自
    小客車之駕駛人有於在設有禁止超車標誌、標線處所、地段
    超車之違規行為，即屬信而有徵。
五、綜上所述，異議人確有在上揭設有禁止超車標線路段超車之
    違規行為，從而原處分機關依道路交通管理處罰條例第47條
    第2 款之規定，裁處異議人罰鍰1,200 元，並依同條例第63
    條第1 項第1 款規定併予記異議人違規點數1 點，核無違誤
    。本件聲明異議為無理由，應予駁回。
據上論斷，依道路交通案件處理辦法第19條，裁定如主文。
中　　華　　民　　國　　94　　年　　4 　　月　　27　　日
                  交通法庭法  官  莊明達
以上正本證明與原本無異。
如不服本裁定應於送達後5日內向本院提出抗告狀。
　　　　　　　　　　　　　書記官  陳玉瓊
中　　華　　民　　國　　94　　年　　5 　　月　　1 　　日
